# 请问交易性金融资产属于权益性投资吗？

提问人：sjdemb 时间：2023-10-13 17:31:33
请问交易性金融资产属于权益性投资吗？

回答人：chenyiwei
“权益性投资”是指作为投资对象的金融工具在其发行方报表中被归类为权益工具的投资。而“交易性金融资产”是根据金融资产的合同现金流量特征和管理金融资产业务模式所作出的分类。所以这两个概念并不存在对应或者包含关系。有部分交易性金融资产（如对公司的股票或股权投资）可能属于权益性投资，但权益性投资并不都是交易性金融资产，交易性金融资产中也包含较多的债权、衍生工具、混合工具投资等。